臺灣高等法院臺中分院刑事判決　　　　　　　　　九十一年度上易字第一一五五號
　　上　訴　人
　　即　被　告　乙○○
右上訴人因詐欺等案件，不服臺灣台中地方法院九十一年度易字第一三五號中華民國
九十一年五月二十八日第一審判決（起訴案號：臺灣台中地方法院檢察署九十一年度
偵字第五二六九號），提起上訴，本院判決如左：
    主      文
上訴駁回。
乙○○緩刑參年。
    事實及理由
一、本案經本院審理結果，認第一審判決認事用法及量刑均無不當，應予維持，並引
    用第一審判決書記載之事實、證據及理由（如附件）。
二、查上訴人即被告乙○○在本院未提出其他有利之證據及辯解，上訴意旨空言指摘
    原判決不當，為無理由，應予駁回。
三、查被告未曾受有期徒刑以上刑之宣告，有臺灣臺中地方法院檢察署刑案資料查註
    紀錄表、及臺灣高等法院被告全國前案紀錄表附卷可稽，於犯罪後已知悔悟，並
    已就民事部分與告訴人丙○○達成和解，有和解書附卷足憑，告訴人亦表示不追
究，其受此罪刑之宣告後，當知警惕，諒無再犯之虞，本院認其所宣告之刑，以
    暫不執行為適當，爰併予宣告緩刑三年，以勵自新。
四、原判決理由欄第二項、第三行所載「惟仍未將詐得之金錢償還被害人」等語，爰
    併予更正為「已與被害人和解」，附此敘明。
五、據上論斷，應依刑事訴訟法第三百七十三條、第三百六十八條、刑法第七十四條
    第一款，判決如主文。
本案經檢察官甲○○到庭執行職務。
中      華      民      國      九十一     年     八      月     六     日
                                臺灣高等法院臺中分院刑事第十庭
                                      審判長法  官  林  照  明
                                            法  官  蔡  名  曜
                                            法  官  盧  江  陽
右正本證明與原本無異。
不得上訴。
                                            書記官  陳  妙  瑋
中      華      民      國      九十一     年     八      月     九     日
                                                                        Ｒ
臺灣臺中地方法院刑事判決九十一年度易字第一三五號
    公  訴  人  台灣台中地方法院檢察署檢察官
    被      告  乙○○  男  二十四歲（民國○○○年○月○日生）
                        住台中縣沙鹿鎮○○里○○路一三巷三二之一號
                        身分證統一編號：Ｌ一二二七二六七號
右列被告因詐欺案件，經檢察官提起公訴（九十年度偵字第五二六九號），本院判決
如左：
    主  文
乙○○意圖為自己不法之所有，以詐術使人將本人之物交付，處有期徒刑月，如易
科罰金，以佰元折算壹日。
    事  實
一、乙○○明知其並未購屋，亦無清償之意，竟意圖為自己不法之所有，於民國（下
    同）八十九年五月二十一日，在台中縣沙鹿鎮○○路六五之九號丙○○所經營之
    「成興廚具行」內，向丙○○佯稱：因其購買房屋，欠缺現金，需借款新臺幣（
    下同）十萬元，利息為二千元，並保證於一個月內償還等語，乙○○為取信於丙
    ○○並簽發票號三二五五八０號、到期日為八十九年六月二十日、面額十萬二千
    元之本票一張予丙○○收執，做為借款依據，惟乙○○為達詐財之目的，於簽發
    該本票時，故意將其身分證號碼記載為「Ｚ000000000」、住址記載為
    「臺中縣沙鹿鎮埔子里古月巷十三號」等與其本人不符之資料，致使丙○○陷於
    錯誤，而將現金十萬元交付予乙○○。嗣丙○○於票載到期日屆至時向乙○○追
    討欠款無著，始知受騙。
二、案經丙○○訴由臺中縣警察局清水分局報請臺灣臺中地方法院檢察署檢察官偵查
    起訴。
    理  由
一、右揭事實，業據被告乙○○於本院審理時供承不諱，核與被害人丙○○指述被害
    情節相符，並有被告所簽發之本票一張附卷可稽，而該本票上「壹拾萬貳仟元整
    」、「身分證號碼Ｚ000000000」、「地址台中縣沙鹿鎮埔子里古月巷
    十三號」之筆跡與被告乙○○於偵查中當庭所書寫及其信用卡上之簽名均相符，
    有內政部警政署刑事警察局九十年七月十七日刑鑑字第一二八四五號鑑驗通知書
    在卷可按，被告自白核與事實相符，又被告根本未購屋，亦無清償之意，假意
    借款，並於借款依據之本票上故將其身分證及地址寫錯，致被害人陷於錯誤而交
    付現金十萬元，受有財產上之損害，其具有詐欺之意圖與行為至明。是本件事證
    明確，其詐欺犯行堪以認定。
二、核被告乙○○所為，係犯刑法第三百三十九條第一項之詐欺取財罪。爰審酌被告
    不思循正常管道賺取金錢，竟佯以借錢而詐財，實不足取，惟其於本院審理中能
    及時悔誤，並坦承犯行，惟仍未將詐得之金錢償還被害人等情，爰量處如主文所
    示之刑，又被告行為後，刑法第四十一條業經總統於九十年一月十日公布修正，
    同年一月十二日生效，將修正前原規定「犯最重本刑為三年以下有期徒刑以下之
    刑之罪，而受六月以下有期徒刑或拘役之宣告，因身體、教育、職業或家庭之關
    係，執行顯有困難者，得以一元以上三元以下折算一日，易科罰金。」公布修正
    為「犯最重本刑為五年以下有期徒刑以下之刑之罪，而受六個月以下有期徒刑或
    拘役之宣告，因身體、教育、職業、家庭之關係或其他正當事由，執行顯有困難
    者，得以一元以上三元以下折算一日，易科罰金。但確因不執行所宣告之刑，難
    收矯正之效，或難以維持法秩序者，不在此限。併合處罰之數罪，均有前項情形
    ，其應執行之刑逾六月者，亦同。」比較修正前、後條文規定之結果，修正後之
    規定並無不利於被告，自應依刑法第二條第一項前段之規定，適用裁判時之法律
    即修正後之刑法第四十一條第一項前段之規定，就被告所處如主文所示之刑，並
    諭知易科罰金之折算標準，以示懲儆。
據上論斷，應依刑事訴訟法第二百九十九條第一項前段、刑法第二條第一項前段、第
三百三十九條第一項、修正後刑法第四十一條第一項前段，罰金罰鍰提高標準條例第
一條前段、第二條，判決如主文。
中        華        民        國    九十一    年    五    月   二十八   日
                                    台灣台中地方法院刑事第三庭
                                          法  官  吳  進  發
右正本證明與原本無異。
如不服本判決，應於判決送達後十日內向本院提出上訴狀，上訴於臺灣高等法院臺中
分院( 須附繕本 )。
                                          書記官
中        華        民        國    九十一    年    五    月   二十八   日
附錄論罪法條：
刑法第三百三十九條第一項
意圖為自己或第三人不法之所有，以詐術使人將本人或第三人之物交付者，處五年以
下有期徒刑、拘役或科或併科一千元以下罰金。
